# 请教非同控合并子公司账面价值与公允价值差异合并处理问题

提问人：misuzukira 时间：2019-10-08 09:10:22
请教陈版，我看会计准则，非同控合并子公司的资产的账面价值与公允价值的差异在合并报表中是放入资本公积。为何不像非货币资产交换的处理，存货（公允-账面）放入主营业务收入，固定资产的差异放入资产处置收益呢？
准则案例如下表所示：
B 公司账面公允应收账款 19601560 存货 1000011000 固定资产900012000 准则案例中，将账面与公允价值差异处理如下：
借：存货 1 000
固定资产 3 000
递延所得税资产 100
贷：应收账款 400
递延所得税负债（250+750）1 000
资本公积 2 700
请教陈版 B 公司（子公司）账面价值与公允价值的差异在合并报表放在资本公积科目的考虑是什么呢？

回答人：chenyiwei
这里的资本公积只是一个临时过度科目而已，随即会作为被收购方净资产的一部分，与购买方的长期股权投资相抵，最终合并报表层面不会体现出这项资本公积。因此不必纠结这个问题。